# 请教陈版主关于股份支付

提问人：wsheaven 时间：2023-02-21 10:13:08
某上市公司实施员工持股计划，期限共 3 年， 2022 年-2024年，每年为一个解锁期，解锁条件均为非市场条件， 2022 年未达到解锁条件且 2023 年、 2024 年预计不会达到解锁条件，请问陈老师：1.由于 2022 年未达到解锁条件且 2023 年、 2024 年预计不会达到解锁条件，预计可解锁数量为 0 ， 2022 年末是否将当期确认的费用冲回？
2.2023年以及 2024 年是否继续确认费用？
盼陈版主回复，十分感谢！

回答人：chenyiwei
由于“2022年未达到解锁条件且 2023 年、 2024 年预计不会达到解锁条件”，即预计最终可解锁的权益工具数量为零，相应地 2022 年度无需确认股份支付费用。
后续 2023 、 2024 年度，需根据届时情况重新评估后面两期的业绩条件能否达成。如果由于市场情况变化，预计后续几期有可能达成的，则针对预计很可能解锁的批次，仍需确认其股份支付费用。